臺灣臺中地方法院刑事判決　98年度易緝字第510號
公　訴　人　臺灣臺中地方法院檢察署檢察官
被　　　告　陳秀莉
上列被告因業務侵占案件，經檢察官提起公訴（98年度偵緝字第
41號），本院判決如下：
    主    文
陳秀莉連續犯業務侵占罪，處有期徒刑捌月，減為有期徒刑肆月
，如易科罰金，以銀元佰元即新臺幣玖佰元折算壹日。
    事    實
一、陳秀莉自民國91年4 月間起至93年10月30日止，在臺中縣神
    岡鄉○○路40之1 號（現已改制為臺中市神岡區）徐東輝所
    經營之「資訊橋企劃社」擔任業務員，除負責招攬夾報或報
    紙廣告外，並以代收客戶繳納之廣告費為附帶業務，為從事
    業務之人。詎陳秀莉竟基於意圖為自己不法所有之概括犯意
    ，自92年2 月19日起至93年10月30日止，於不詳時間、在不
    詳地點，連續將其向附表所示之廣告刊登客戶閎緯公司、豐
    群有限公司等所收取之廣告刊登費總計新臺幣( 下同)470,0
    00元（起訴書誤載為445,020 元）予以侵佔入己，而未依規
    定將廣告刊登費繳交與會計人員銷帳。嗣因會計人員查帳時
    發覺，於93年10月30日告知徐東輝，始發現上情。
二、案經徐東輝即資訊橋企劃社訴由臺灣臺中地方法院檢察署檢
    察官偵查起訴。
    理    由
一、證據能力部分：
(一)、按被告以外之人，於審判外之言詞或書面陳述，除法律有規
    定者外，不得作為證據，刑事訴訟法第159 條第1 項定有明
    文。查告訴人徐東輝於偵查中所為陳述，係被告以外之人於
    審判外之言詞陳述，而為傳聞證據，依上開說明，原則上係
    屬無證據能力之證據，又其陳述並無同法第159 條之2 、第
    159 條之3 所載例外可取得證據能力之情形，應認無證據能
    力。
(二)、次按被告以外之人於偵查中向檢察官所為之陳述，除顯有不
    可信之情況者外，得為證據，刑事訴訟法第159 條之1 第2
    項定有明文。證人廖秀珠、高淑婉、徐東輝於偵查中向檢察
    官所為之陳述，經檢察官命具結以證人身分據實陳述，已有
    偽證罪處罰足供擔保，且無顯不可信之情況，揆諸前揭說明
    ，自有證據能力。
(三)、按被告之供述為刑事訴訟法所定之證據方法，法院自得經合
    法調查後，採取被告之供述為論處其犯罪之依據，而其於審
    判外之供述並非傳聞證據，自無傳聞法則之適用（最高法院
    96年台上字第2796號、第3396號判決參照），亦即被告供述
    重在其任意性及真實性，尤以前者為要，依現制尚無傳聞法
    則、權衡法則之適用，核先敘明。又依刑事訴訟法第156 條
    第1 項：「被告之自白，非出於強暴、脅迫、利誘、詐欺、
    疲勞訊問、違法羈押或其他不正之方法，且與事實相符者，
    得為證據。」之規定，可知在訴訟上有證據能力，可作為證
    據之被告自白，需有「任意性」及「與事實相符」之要件。
    其中任意性要件，乃指被告之自白不能有法文所規定之強暴
    等情形，至於此條項規定之「與事實相符」，乃指該自白在
    表面上與事實相符，而不問實質上是否與事實相符；此由刑
    事訴訟法第156 條第1 項、第2 項均有完全相同之「與事實
    相符」文字，然第2 項係針對自白「證據價值」為規定，即
    決定自白具證據能力後，欲採為證據之際，仍須藉調查其他
    必要之證據（補強證據），察其在實質上是否與事實相符可
    知。經查，被告雖辯稱係遭逼迫而簽署切結書及簽發本票云
    云，然證人高淑婉於偵查中證稱：「（問: 關於陳秀莉說，
    這張切結書是老闆娘唸給他寫的，是否如此? ）沒有，當時
    有把他侵占的金額列出來，是他自己寫的，並沒有人脅迫他
    寫」等語（參見臺灣臺中地方法院檢察署98年度偵緝字第41
    號卷第39頁）；而證人高美鈴於本院審理時亦結證稱：「（
    檢察官問：就你看到的情況，你有無看到有人脅迫被告簽切
    結書、本票？）我有聽到被告一直跟老闆娘道歉，應該是有
    悔過之心，但我沒有看到有人脅迫或逼迫被告簽切結書、本
    票，且也沒有這種事，證人廖只是希望被告還錢，寫個憑證
    」等語（參見本院卷第69頁背面）。徵諸被告於93年10月30
    日書立該切結書及本票後，不但未曾至警局報案，亦未向地
    檢署申告，顯與一般人受脅迫致寫下與事實不符、金額龐大
    書據者之通常處理方式截然不同，被告所辯已與常情不符。
    且被告直至告訴人徐東輝提出本案告訴，經檢察官於97年12
    月23日開庭調查時，即距事發約4 年，始辯稱係受脅迫始簽
    署切結書及本票，顯背離常情，難認所辯為真。是以，被告
    繕寫之切結書及本票，並無證據足認係出於脅迫或其他對身
    體、精神之不正方法壓迫所致，堪予認定。從而，被告所簽
    署之切結書及本票係符合刑事訴訟法第156 條第1 項之規定
    ，自得作為本案證據。
(四)、再按被告以外之人（包括證人、鑑定人、告訴人、被害人及
    共同被告等）於審判外之陳述雖不符刑事訴訟法第159 條之
    1 至之4 等4 條之規定，而經當事人於審判程序同意作為證
    據，法院審酌該言詞陳述或書面陳述作成時之情況，認為適
    當者，亦得為證據；當事人、代理人或辯護人於法院調查證
    據時，知有刑事訴訟法第159 條第1 項不得為證據之情形，
    而未於言詞辯論終結前聲明異議者，視為有前項之同意，同
    法第15 9條之5 定有明文。立法意旨在於傳聞證據未經當事
    人之反對詰問予以核實，原則上先予排除。惟若當事人已放
    棄反對詰問權，於審判程序中表明同意該等傳聞證據可作為
    證據；或於言詞辯論終結前未聲明異議，基於尊重當事人對
    傳聞證據之處分權，及證據資料愈豐富，愈有助於真實發見
    之理念，且強化言詞辯論主義，使訴訟程序得以順暢進行，
    上開傳聞證據亦均具有證據能力。查本案被告、公訴人於除
    上開證據外，就本判決所引用其餘屬於審判外陳述之證據，
    並未爭執其證據能力，且本院審酌證據作成之形式，均無瑕
    疵、與待證事實具有關聯性等情況，認為適當，且無違法取
    得之情形，既經本院依刑事訴訟法規定踐行調查證據程序，
    亦應具有證據能力，均合先敘明。
二、認定犯罪事實之證據及理由：
(一)、訊據被告陳秀莉坦承於91年4 月間起至93年10月30日止，在
    「資訊橋企劃社」擔任業務員，負責招攬夾報或報紙廣告，
    及客戶到企劃社繳款時會代收並轉交與會計之事實，惟矢口
    否認有何業務侵占犯行，辯稱：伊僅負責業務招攬但不包括
    向客戶收費，公司設有專職之收費員向客戶收費，但如伊招
    攬之客戶持廣告稿至公司並繳費時，亦會代收客戶之廣告費
    再轉交會計，並未侵占附表所示客戶之廣告費用，簽署切結
    書當日，係廖秀珠於下班後將伊留至凌晨，強迫伊簽本票、
    寫切結書，並稱如果沒有簽，就不能離開公司，當時時間已
    經很晚，且伊有小孩獨自在家，始不得不簽署切結書及本票
    云云。惟查：
(1)、被告陳秀莉上開將收取之刊登廣告費用予以侵占入己之業務
    侵占犯行，業據告訴人徐東輝於偵查中指述綦詳，核與證人
    即資訊橋企劃社負責人之妻廖秀珠於偵查中及本院審理時結
    證情節相符，並有切結書、本票各1 紙及證人高淑婉提出之
    被告侵占明細表可資佐證，告訴人所指被告上開業務侵占之
    犯行，應非虛捏。
(2)、被告雖辯稱：公司設有專職收費員負責向廣告客戶收費，雖
    有時伊招攬之客戶持廣告稿至公司並繳費，伊會代收客戶之
    廣告費再轉交會計，惟向廣告客戶收費並非其業務云云。惟
    查，被告於偵查中檢察官訊問時自承：「（問: 是否於資訊
    橋企劃社擔任業務員? ）是，我擔任業務員的時間不太記得
    ，我的業務是拉廣告，也要跟客戶收錢」等語（參見臺灣臺
    中地方法院檢察署98年度偵緝字第41號卷第21至22頁) 。而
    證人劉玉玲於本院審理時到庭證稱：「（檢察官問：你有在
    資訊橋工作嗎？）有，我從90年左右到現在在資訊橋作業務
    助理」；「（檢察官問：你有曾經跟被告同事過？）對，當
    時被告擔任業務員」；「（檢察官問：你是否知道被告是業
    務員，他有無負責收款？）我們公司有專門的收款人員，但
    如果有客戶指定業務去收，業務也必須要去收款，如果客戶
    把錢交給業務，業務也必須收」；「（檢察官問：你自己有
    收過款？）有」等語；而證人陳玉燕亦於本院審理時結證稱
    ：「（檢察官問：你何時在資訊橋任職？）86、87年做到現
    在，擔任廣告業務員」；「（檢察官問：業務員也要向刊登
    客戶收款嗎？）有時需要，如客戶指定業務去收的話就是由
    業務去收取」；「（檢察官問：這些廠商是否都指定被告去
    收款？）我只知道台安都是業務員去收款，其他我不確定」
    等語。徵諸證人劉玉玲、陳玉燕與被告同在資訊橋企劃社任
    職，亦均擔任業務工作，並以招攬廣告為主要業務，而於客
    戶指定或客戶將費用交與業務時，亦須收受客戶廣告刊登之
    費用，並轉交與公司會計人員，收取客戶所交付之廣告刊登
    費用，自屬證人劉玉玲、陳玉燕之附帶業務，被告在資訊橋
    企劃社所擔任職務及工作內容均與證人劉玉玲、陳玉燕相同
    ，被告收受客戶廣告刊登之費用，自亦屬職務範圍內之業務
    甚明，被告辯稱收取廣告刊登費非其業務，顯與事實不符，
    未足採信。
(3)、被告另辯稱：並未向廣告客戶收取廣告費用，亦未侵占廣告
    費云云。惟查，證人高美鈴於本院審理時證稱：「（檢察官
    問：你有無在資訊橋企劃社任職？做何事？）有，我是之前
    做會計兼業務，我後來做業務比較多，去年才離職」；「（
    檢察官問：你是否記得92、93年間公司有很多小額登報款項
    費用沒有收回，你有無進行過清查？）我們企業社有資訊廣
    場、資訊橋、資訊天地，有很多共同的客戶，我們共同的客
    戶會同時在我們這3 家刊登廣告，其他2 家的錢都有收到，
    只有資訊廣場沒有收到，而資訊廣場負責的業務就是被告」
    ；「（檢察官問：你是有去問過這些廠商，錢到底進來了沒
    有？）我有去問部分廠商，我們電腦的會計顯示有款項沒有
    銷帳，是否我們已經收了，客戶表示已經繳了，被我們的業
    務收走，因為我們的廠商有些不是很有水準，且我們這個行
    業競爭激烈，我們擔心如果一一詢問廠商的話，廠商會跑去
    別家刊登廣告，所以才沒有一一的詢問」；「（檢察官問：
    你有無印象你問過幾家廠商？）沒有，時間太久了，我問沒
    有幾家，但應該有超過10家，但詳細到底幾家我沒有印象了
    」；「（檢察官問：你問過廠商，發現這100 多家廠商電腦
    裡面針對你講的資訊橋、資訊天地都有繳，而資訊廣場的沒
    有繳，你有無詢問被告？）後來是因為發現被告有很多款項
    沒有交才去注意，我沒有去問過被告，是另外一個會計劉玉
    華去問的」；「（檢察官問：你有沒有親耳聽到被告說她有
    去收但是沒有繳回？）我有聽到被告承認她有去收，但是沒
    有繳回」；「（檢察官問：那時候證人廖有無叫你抱帳冊去
    讓被告對哪幾筆帳有收但沒有繳回？）劉玉華拿帳冊給被告
    看，我有看到劉玉華拿帳冊放在桌上給被告看」；「（審判
    長問：你說在核對帳冊時劉玉華還在？）是，被告當時都默
    認，沒有講什麼」等語。而證人廖秀珠於本院審理時亦到庭
    結證：「（檢察官問：如何知道被告明明沒有收款權利，但
    跑去收款？）會計處理收款事務時會請專門的收款員去收款
    ，我看公司的帳冊有很多的款項沒有收回，我就問會計原因
    ，會計會去查，詢問向我們刊登廣告的公司，他們就表示已
    經被業務即被告收走了」；「（檢察官問：會計何時去問的
    ？）陸陸續續去問的，我們報社業務很多，這中間已經發現
    過一次，我們給被告機會」；「（檢察官問：你何時知道？
    ）大概93年，在被告寫切結書之前就知道了，因為帳款一直
    沒有回來，我們一直想給被告機會，因為被告還有小朋友要
    扶養，但被告的本性不是像她跟我們講的那樣」；「（檢察
    官問：為何你之前的說法是會計一直沒有跟你報告、沒有跟
    你講？為何與你今日說法不符？）會計高美鈴之前已經跟被
    告說要趕快將帳款追回來，就不要跟我或徐東輝講」；「（
    檢察官問：高美鈴是否有跟被告掛勾？不然為何沒有馬上跟
    你報告帳款未收回的事？）因為大家有同事情誼，我們也不
    想告被告，若被告可以補回，我們就覺得沒有關係，不用興
    訟」；「（檢察官問：被告否認收款，你們如何證明被告有
    去收這些款項？難道客戶說是被告去收的，你們就相信嗎？
    你們是否有去找廠商、客戶，將他們簽收的單據拿回來過嗎
    ？）我們的單據都是用電腦打的，被告無法列印單據，但客
    戶與業務很熟識，被告雖然沒有單據，但客戶還是把錢交給
    被告，因為我們的金額都不大，且都是來往很久的客戶，被
    告會跟客戶說事後再補單據給客戶」；「（檢察官問：163
    件客戶是否曾經向客戶確認？）我們有部分沒有確認，因為
    我的業務不只被告一人，提告的金額都是沒有銷帳的部分，
    且於93年10月30日有逐一與被告對帳」等語。徵諸證人廖秀
    珠、高美鈴上開證言就被告有無侵占客戶之廣告費用乙節均
    為一致之證述，互核相符，且與告訴人指述相符，被告確有
    侵占客戶之廣告費用之事實應堪認定。
(4)、被告又辯稱：切結書及本票係受廖秀珠逼迫所簽署云云。惟
    查，被告係高職畢業，曾有婚姻並育有子女，在犯本件業務
    侵占罪前，曾因自任會首時侵占會員會款而經本院判刑（參
    見本院91年度易字第2238號判決），非初入社會缺乏經驗之
    人，對簽署本票須負擔付款責任，當無不知之理。如被告確
    實未侵占客戶之廣告費用，而係受證人廖秀珠脅迫始於93年
    10月30日簽署切結書及本票，何以被告於事後未曾至警局報
    案，亦未向地檢署申告，甚至於離職後仍未就被脅迫簽署切
    結書及本票乙事採取法律行動，此顯與一般人於受脅迫致簽
    署不實切結書與本票後，擔心背負龐大債務而於脫離脅迫狀
    況後，立即採取報案、提出告訴或確認債權不存在等法律行
    動之處理方式有異，況被告於93年10月30日簽署切結書及本
    票後，直至4 年之後，於檢察官開庭調查時，始辯稱係受脅
    迫始簽署切結書及本票，亦與常情相違，被告所辯應與經驗
    法則不符，未堪為有利被告之認定。次查，證人高淑婉於偵
    查中證稱：「（問: 關於陳秀莉說，這張切結書是老闆娘唸
    給他寫的，是否如此? ）沒有，當時有把他侵占的金額列出
    來，是他自己寫的，並沒有人脅迫他寫」等語（參見臺灣臺
    中地方法院檢察署98年度偵緝字第41號卷第39頁）；而證人
    高美鈴於本院審理時亦結證稱：「（檢察官問：就你看到的
    情況，你有無看到有人脅迫被告簽切結書、本票？）我有聽
    到被告一直跟老闆娘道歉，應該是有悔過之心，但我沒有看
    到有人脅迫或逼迫被告簽切結書、本票，且也沒有這種事，
    證人廖只是希望被告還錢，寫個憑證」等語（參見本院卷第
    69頁背面）。依證人高淑婉、高美鈴上開證言所示，被告簽
    署切結書及本票時，並非受證人廖秀珠脅迫始簽署，而證人
    高淑婉、高美鈴與被告同為業務人員，並無恩怨，甚至證人
    高美鈴亦已離職，實無甘冒偽證罪責而設詞構陷被告之理，
    被告所辯無非事後卸責之詞，未堪採信。
(5)、再查，證人廖秀珠於本院審理時證稱：本來沒有想要告被告
    ，但到了97年因為金融風暴，報社很難經營，我覺得這些帳
    款應該是我們的，想要去要回來，所以我提出告訴是要看能
    不能要一些回來等語。徵諸證人廖秀珠於93年10月30日即已
    取得被告簽署之切結書及本票，如被告所簽署切結書及本票
    確係受證人廖秀珠脅迫所簽，證人廖秀珠對此筆債務應係頗
    為重視，自應經常向被告催討以取回債權，豈有自93年10月
    30日取得切結書及本票後，即任令時間經過4 年餘而未加處
    置，直至97年11月18日始由告訴人提出告訴之理，顯見被告
    辯稱係遭脅迫始簽署切結書及本票，應與事實不符，未足採
    信。
(6)、至被告所簽署切結書及本票上之金額分別為445,029 元及44
    5,020 元，均較證人高淑婉於偵查中提出而為起訴書據以起
    訴之明細表所載金額470,000 元為低，徵諸被告同日所簽署
    之切結書及本票金額尚有9 元之差異，此或因會計於被告簽
    署切結書及本票時之金額統計較為匆忙而有疏漏所致，惟仍
    無解於被告業務侵占罪之成立，附此說明。
(7)、綜上所述，被告上開辯解，均為事後卸責之詞，不足採信，
    此外，並有切結書、本票各1 張及證人高淑婉提出之侵占明
    細表1 份可資佐證，本件事證明確，被告所為業務侵占犯行
    ，堪予認定，應予論罪科刑。
三、論罪科刑之理由：
(一)、按被告行為後刑法業於94年2 月2 日修正公佈，95年7 月1
    日施行，刑法修正後比較新舊法，應就罪刑有關之共犯、未
    遂犯、想像競合犯、牽連犯、連續犯、結合犯，以及累犯加
    重、自首減輕暨其他法定加減原因（如身份加減）與加減例
    等一切情形，綜其全部罪刑之結果而為比較，最高法院95年
    5 月23日95年度第8 次刑庭會議決議可資參照，本院就本案
    應適用之法律比較如下：
(1)、修正後之刑法第33條第5 款規定：「罰金：新臺幣一千元以
    上，以百元計算之」，與修正前之刑法第第33條第5 款規定
    ：罰金：一元以上相較，修正前之規定有利於被告。
(2)、易科罰金之折算標準部分：被告行為時之刑法第41條第1 項
    前段規定：「犯最重本刑為5 年以下有期徒刑以下之刑之罪
    ，而受6 個月以下有期徒刑或拘役之宣告，因身體、教育、
    職業、家庭之關係或其他正當事由，執行顯有困難者，得以
    1 元以上3 元以下折算1 日，易科罰金。」依斯時有效施行
    之罰金罰鍰提高標準條例第2 條前段規定（業於95年5 月17
    日經總統以華總一義字第09500069791 號令修正公布刪除，
    並自95年7 月1 日起生效），依刑法第41條易科罰金者，就
    其原定數額提高為100 倍折算1 日。則於修法前被告行為時
    之刑法及罰金罰鍰提高標準條例關於易科罰金折算標準之規
    定，係以銀元300 元折算1 日，經折算為新臺幣後，應以新
    臺幣900 元折算1 日；而現行刑法第41條第1 項前段規定：
    「犯最重本刑為5 年以下有期徒刑以下之刑之罪，而受6 個
    月以下有期徒刑或拘役之宣告者，得以新臺幣1000元、2000
    元或3000元折算1 日，易科罰金。」比較修正前、後關於易
    科罰金折算標準之規定，以修正前刑法第41條第1 項前段及
    修正前罰金罰鍰提高標準條例第2 條前段規定，較有利於行
    為人。
(3)、修正後刑法第56條廢除連續犯規定，比較修正前後規定，修
    正前之規定有利被告。
(4)、綜上所述，以修正前之規定有利被告，依刑法第2 條第1 項
    規定，應適用修正前之規定。
(5)、至修正後之刑法施行法第1 條之1 ，與修正廢止之罰金罰鍰
    提高標準條例第1 條前段規定適用之結果並無不同，刑法施
    行法第1 條之1 之性質屬於特別準據法，應優先適用。
(二)、按刑法上所謂業務，係指個人基於其社會地位繼續反覆所執
    行之事務，查被告前係資訊橋企劃社員工，於任職期間擔任
    業務員，除負責招攬夾報或報紙廣告外，並以代為收取刊登
    客戶繳納廣告費為附帶業務，為從事業務之人，其於執行業
    務期間將執行業務而持有向附表客戶收取之款項侵占入己，
    核其所為，係犯刑法第336 條第2 項之業務侵占罪。被告先
    後如附表所示之業務侵占行為，時間緊接，所犯罪名相同，
    顯係基於概括犯意為之，為連續犯，應依修正前刑法第56條
    之規定以一罪論，並加重其刑。公訴人以證人高淑婉提出之
    侵占明細表為被告連續侵占之範圍，雖起訴書誤載侵占金額
    為445,020 元（實際金額為470,000 元），而未就被告其餘
    侵占金額24,980元之犯行提起公訴，惟本院認為此部分，與
    起訴部分具有連續犯之關係，屬裁判上一罪，為起訴效力所
    及，本院自應併予審判。
(三)、爰審酌被告貪圖不法利益，竟利用職務之便，恣意將業務上
    持有之金錢侵占入己，視誠信如無物，亦不知尊重他人財產
    權益，又矢口否認犯行，不斷飾詞狡辯，無絲毫悔意，且未
    與告訴人和解、獲得其原諒，兼衡被告犯罪動機、情節、侵
    占金額達445,020 元等一切情狀，量處如主文所示之刑，以
    示警懲。
(四)、又中華民國96年罪犯減刑條例業於96年7 月4 日公佈，並自
    96年7 月16日施行，被告所犯連續業務侵占犯行，其犯罪時
    間係在96年4 月24日以前，且合於中華民國九十六年罪犯減
    刑條例第2 條第1 項所定之減刑條件，爰依法減其宣告刑2
    分之1 ，並諭知易科罰金折算之標準。又被告雖曾於98年7
    月10日經本院發佈通緝，於同年12月21日緝獲，依該條例第
    5 條及法院辦理96年減刑案件應行注意事項之反面解釋，被
    告遭通緝之時間，既在減刑條例施行後仍有減刑條例之適用
    ，附此敘明。
據上論斷，應依刑事訴訟法第299 條第1 項前段，刑法第2 條第
1 項前段、第336 條第2 項，修正前刑法第第56條、修正前第41
條第1 項前段，刑法施行法第1 條之1 ，廢止前之罰金罰鍰提高
標準條例第2 條，中華民國九十六年罪犯減刑條例第2 條第1項
第3 款、第7 條、第9 條，判決如主文。
本案經檢察官葉芳如到庭執行職務。
中    華    民    國  100     年    6     月    29    日
                  刑事第六庭審判長  鍾堯航
                            法  官  郭德進
                            法  官  李立傑
以上正本證明與原本無異。
如不服本判決，應於送達後十日內向本院提出上訴狀（須附繕本
），上訴於臺灣高等法院臺中分院。
                            書記官  陳怡臻
中    華    民    國  100     年    6     月    29    日
附錄論罪科刑法條
刑法第336條  （公務公益侵占罪、業務侵占罪）
對於公務上或因公益所持有之物，犯前條第一項之罪者，處一
年以上七年以下有期徒刑，得併科五千元以下罰金。
對於業務上所持有之物，犯前條第一項之罪者，處六月以上五年
以下有期徒刑，得併科三千元以下罰金。前二項之未遂犯罰之。
附表：
┌──┬────┬────────────┬───┬────┬──────┬────┐
│編號│帳冊日期│刊登公司或名稱及電話、地│侵占金│刊登日期│侵占時間    │備註    │
│    │        │址                      │額    │        │            │        │
├──┼────┼────────────┼───┼────┼──────┼────┤
│1.  │92.2.19 │利裕工業（00000000、臺中│1000  │92.2.19-│92.2.19 至93│        │
│    │        │市○○區○○路69-4號）  │      │22、24  │.10.30間之不│        │
│    │        │                        │      │        │詳時間      │        │
├──┼────┼────────────┼───┼────┼──────┼────┤
│2.  │92.3.11 │精典（00000000、臺中市豐│1000  │92.3.11-│92.3.11 至93│        │
│    │        │原區○○路276 號2 樓）  │      │14、17  │.10.30間之不│        │
│    │        │                        │      │        │詳時間      │        │
├──┼────┼────────────┼───┼────┼──────┼────┤
│3.  │92.3.18 │特麗馥（00000000、093143│4000  │92.3.18-│92.3.18 至93│        │
│    │        │3798、臺中市○○區○○路│      │4.17    │.10.30間之不│        │
│    │        │2段152巷90弄7號）       │      │        │詳時間      │        │
│    │        │                        │      │        │            │        │
├──┼────┼────────────┼───┼────┼──────┼────┤
│4.  │92.3.25 │票換現（0000000000）    │1000  │92.3.25-│92.3.25 至93│        │
│    │        │                        │      │28、31  │.10.30間之不│        │
│    │        │                        │      │        │詳時間      │        │
├──┼────┼────────────┼───┼────┼──────┼────┤
│5.  │92.3.31 │VCD（0000000000）       │1000  │92.3.31 │92.3.31 至93│        │
│    │        │                        │      │、4.2、 │.10.30間之不│        │
│    │        │                        │      │4、7、9 │詳時間      │        │
├──┼────┼────────────┼───┼────┼──────┼────┤
│6.  │92.4.11 │個人信貸（0000000000）  │4000  │92.4.11-│92.4.11 至93│        │
│    │        │                        │      │5.10、  │.10.30間之不│        │
│    │        │                        │      │16-18   │詳時間      │        │
├──┼────┼────────────┼───┼────┼──────┼────┤
│7.  │92.4.18 │台新銀行（0000000000）  │5000  │92.4.18-│92.4.18 至93│        │
│    │        │                        │      │5.21    │.10.30間之不│        │
│    │        │                        │      │        │詳時間      │        │
├──┼────┼────────────┼───┼────┼──────┼────┤
│8.  │92.4.21 │夏威夷（00000000）      │3000  │92.4.21-│92.4.21 至93│        │
│    │        │                        │      │5.8     │.10.30間之不│        │
│    │        │                        │      │        │詳時間      │        │
├──┼────┼────────────┼───┼────┼──────┼────┤
│9.  │92.4.24 │台新銀行（0000000000）  │4000  │92.4.26-│92.4.24 至93│        │
│    │        │                        │      │5.8     │.10.30間之不│        │
│    │        │                        │      │        │詳時間      │        │
├──┼────┼────────────┼───┼────┼──────┼────┤
│10. │92.4.29 │大眾銀行（0000000000）  │9200  │92.4.29-│92.4.29 至93│        │
│    │        │                        │      │5.30    │.10.30間之不│        │
│    │        │                        │      │        │詳時間      │        │
├──┼────┼────────────┼───┼────┼──────┼────┤
│11. │92.5.6  │專辦現金卡（00000000）  │2500  │92.5.6- │92.5.6至93.1│        │
│    │        │                        │      │5.10    │0.30間之不詳│        │
│    │        │                        │      │        │時間        │        │
├──┼────┼────────────┼───┼────┼──────┼────┤
│12.. │92.5.14 │市內安全電話（00000000、│3500  │92.5.14-│92.5.14 至93│        │
│    │        │0000000000）            │      │6.5     │.10.30間之不│        │
│    │        │                        │      │        │詳時間      │        │
├──┼────┼────────────┼───┼────┼──────┼────┤
│13.. │92.5.23 │台新銀行（0000000000）  │5000  │92.5.23-│92.5.23 至93│        │
│    │        │                        │      │6.22    │.10.30間之不│        │
│    │        │                        │      │        │詳時間      │        │
├──┼────┼────────────┼───┼────┼──────┼────┤
│14.. │92.6.7  │VCD（0000000000、0000000│3000  │92.6.7- │92.6.7至93.1│        │
│    │        │553）                   │      │7.7     │0.30間之不詳│        │
│    │        │                        │      │        │時間        │        │
├──┼────┼────────────┼───┼────┼──────┼────┤
│15.. │92.6.7  │依黎SPA （00000000、臺中│6000  │92.6.7- │92.6.7至93.1│        │
│    │        │市○○區○○路15號）    │      │7.7     │0.30間之不詳│        │
│    │        │                        │      │        │時間        │        │
├──┼────┼────────────┼───┼────┼──────┼────┤
│16.. │92.6.11 │東森資訊（00000000、0952│1000  │92.6.11-│92.6.11 至93│        │
│    │        │002227、臺中市豐原區育英│      │13、    │.10.30間之不│        │
│    │        │路157 號3 樓）          │      │16-18   │詳時間      │        │
├──┼────┼────────────┼───┼────┼──────┼────┤
│17.. │92.6.24 │春夏流行彩妝（00000000、│1000  │92.6.24-│92.6.24 至93│        │
│    │        │0000000000、臺中市豐原區│      │28、30  │.10.30間之不│        │
│    │        │育才街17號）            │      │        │詳時間      │        │
├──┼────┼────────────┼───┼────┼──────┼────┤
│. │92.6.26 │東森資訊（0000000000、  │1000  │92.6.26-│92.6.26 至93│        │
│    │        │00000000、臺中市豐原區育│      │28、    │.10.30間之不│        │
│    │        │英路157號3樓）          │      │30、    │詳時間      │        │
│    │        │                        │      │7.1-3   │            │        │
├──┼────┼────────────┼───┼────┼──────┼────┤
│. │92.6.28 │廠房出租（00000000、臺中│1000  │92.6.28 │92.6.28 至93│        │
│    │        │市○○區○○路217 號）  │      │、7.1、4│.10.30間之不│        │
│    │        │                        │      │、8、11 │詳時間      │        │
│    │        │                        │      │、15、18│            │        │
├──┼────┼────────────┼───┼────┼──────┼────┤
│. │92.6.30 │新魚谷（00000000、臺中市│1333  │92.6.30 │92.6.30 至93│        │
│    │        │神岡區○○路128 之1號） │      │、7.1 、│.10.30間之不│        │
│    │        │                        │      │4、5 、 │詳時間      │        │
│    │        │                        │      │11、18  │            │        │
│    │        │                        │      │        │            │        │
├──┼────┼────────────┼───┼────┼──────┼────┤
│. │92.6.30 │玉山銀行（0000000000）  │10000 │92.6.30-│92.6.30 至93│        │
│    │        │                        │      │30      │.10.30間之不│        │
│    │        │                        │      │        │詳時間      │        │
├──┼────┼────────────┼───┼────┼──────┼────┤
│. │92.6.30 │汽車貸款（00000000）    │6000  │92.6.30-│92.6.30 至93│        │
│    │        │                        │      │31      │.10.30間之不│        │
│    │        │                        │      │        │詳時間      │        │
├──┼────┼────────────┼───┼────┼──────┼────┤
│. │92.6.30 │星海複合式（00000000）  │1000  │92.6.30-│92.6.30 至93│        │
│    │        │                        │      │96.30-7.│.10.30間之不│        │
│    │        │                        │      │        │詳時間      │        │
├──┼────┼────────────┼───┼────┼──────┼────┤
│. │92.7.1  │民間借貸（00000000）    │4000  │92.7.1-7│92.7.1至93.1│        │
│    │        │                        │      │97.1-7.3│0.30間之不詳│        │
│    │        │                        │      │        │時間        │        │
│    │        │                        │      │        │            │        │
├──┼────┼────────────┼───┼────┼──────┼────┤
│. │92.7.8  │勁豪軍用（00000000、臺中│1000  │92.7.8  │92.7.8至93.1│        │
│    │        │市○○區○○路178 之1 號│      │        │0.30間之不詳│        │
│    │        │）                      │      │        │時間        │        │
├──┼────┼────────────┼───┼────┼──────┼────┤
│. │92.7.12 │頑皮一族（0000000000、臺│1000  │92.7.12 │92.7.12 至93│        │
│    │        │中市○○區○○路159 號）│      │、14-18 │.10.30間之不│        │
│    │        │                        │      │        │詳時間      │        │
├──┼────┼────────────┼───┼────┼──────┼────┤
│. │92.7.14 │台安汽車借款（00000000、│5600  │92.7.14-│92.7.14 至93│        │
│    │        │臺中市○○區○○路3 段  │      │、21、25│.10.30間之不│        │
│    │        │420 號）                │      │、28、  │詳時間      │        │
│    │        │                        │      │30-31   │            │        │
├──┼────┼────────────┼───┼────┼──────┼────┤
│. │92.7.15 │專辦現金卡（0000000000、│3000  │92.7.15-│92.7.15 至93│        │
│    │        │0000000000）            │      │11      │.10.30間之不│        │
│    │        │                        │      │        │詳時間      │        │
│    │        │                        │      │        │            │        │
├──┼────┼────────────┼───┼────┼──────┼────┤
│. │92.8.6  │海釣場頂讓（0000000000）│1000  │92.8.6、│92.8.06 至93│        │
│    │        │                        │      │7-8 、11│.10.30間之不│        │
│    │        │                        │      │、14-15 │詳時間      │        │
├──┼────┼────────────┼───┼────┼──────┼────┤
│. │92.8.8  │全新完工（00000000、臺中│9000  │92.8.8- │92.8.08 至93│        │
│    │        │市○○區○○路）        │      │25      │.10.30間之不│        │
│    │        │                        │      │        │詳時間      │        │
├──┼────┼────────────┼───┼────┼──────┼────┤
│. │92.8.18 │台安汽車借款（00000000、│4800  │92.8.18 │92.8.18 至93│        │
│    │        │臺中市○○區○○路3 段  │      │、20、22│.10.30間之不│        │
│    │        │420 號）                │      │、25、  │詳時間      │        │
│    │        │                        │      │27、29  │            │        │
├──┼────┼────────────┼───┼────┼──────┼────┤
│. │92.8.26 │全新完工（00000000、臺中│4500  │92.8.26-│92.8.26 至93│        │
│    │        │市○○區○○路）        │      │11      │.10.30間之不│        │
│    │        │                        │      │        │詳時間      │        │
├──┼────┼────────────┼───┼────┼──────┼────┤
│. │92.8.30 │電腦科技（00000000）    │1800  │92.8.30 │92.7.12 至93│        │
│    │        │                        │      │、9.1、3│.10.30間之不│        │
│    │        │                        │      │、5、8、│詳時間      │        │
│    │        │                        │      │10      │            │        │
├──┼────┼────────────┼───┼────┼──────┼────┤
│. │92.9.3  │萬客來商店（00000000、09│1000  │92.9.3-5│92.9.03 至93│        │
│    │        │00000000）              │      │、8-10  │.10.30間之不│        │
│    │        │                        │      │        │詳時間      │        │
├──┼────┼────────────┼───┼────┼──────┼────┤
│. │92.9.3  │麵包坊（00000000）      │600   │92.9.3-5│92.9.03 至93│        │
│    │        │                        │      │        │.10.30間之不│        │
│    │        │                        │      │        │詳時間      │        │
├──┼────┼────────────┼───┼────┼──────┼────┤
│. │92.9.13 │兒童電腦班（00000000、臺│2000  │92.9.13 │92.9.13 至93│        │
│    │        │中市○○區○○街57號）  │      │、15、  │.10.30間之不│        │
│    │        │                        │      │17-20   │詳時間      │        │
├──┼────┼────────────┼───┼────┼──────┼────┤
│. │92.10.2 │廠房出租（0000000000）  │900   │92.9.4、│92.10.2 至93│        │
│    │        │                        │      │7、9、11│.10.30間之不│        │
│    │        │                        │      │、13    │詳時間      │        │
│    │        │                        │      │        │            │        │
│    │        │                        │      │        │            │        │
│    │        │                        │      │        │            │        │
├──┼────┼────────────┼───┼────┼──────┼────┤
│. │92.10.2 │台安汽車借款（00000000、│4000  │92.9.2-3│92.10.2 至93│        │
│    │        │臺中市○○區○○路3 段  │      │、6-8   │.10.30間之不│        │
│    │        │420 號）                │      │        │詳時間      │        │
├──┼────┼────────────┼───┼────┼──────┼────┤
│. │92.10.9 │台安汽車借款（00000000、│4000  │92.9.9、│92.10.09至93│        │
│    │        │臺中市○○區○○路3 段  │      │13-16   │.10.30間之不│        │
│    │        │420 號）                │      │        │詳時間      │        │
├──┼────┼────────────┼───┼────┼──────┼────┤
│. │92.10.13│啵喨（0000000000、臺中市│3000  │92.10.13│92.10.13至93│        │
│    │        │豐原區○○路169 號）    │      │.12     │.10.30間之不│        │
│    │        │                        │      │        │詳時間      │        │
├──┼────┼────────────┼───┼────┼──────┼────┤
│. │92.10.20│不用再找了，支票週轉金貼│5000  │92.10.20│92.10.20至93│        │
│    │        │現（0000000000）        │      │.5      │.10.30間之不│        │
│    │        │                        │      │        │詳時間      │        │
├──┼────┼────────────┼───┼────┼──────┼────┤
│. │92.11.1 │VCD（0000000000）       │3000  │92.11.1-│92.11.1 至93│        │
│    │        │                        │      │9211.1-2│.10.30間之不│        │
│    │        │                        │      │        │詳時間      │        │
├──┼────┼────────────┼───┼────┼──────┼────┤
│. │92.11.4 │頂讓紅茶店（00000000、09│1000  │92.11.4-│92.11.4 至93│        │
│    │        │00000000、臺中市豐原區博│      │、10-11 │.10.30間之不│        │
│    │        │愛街296 號）            │      │        │詳時間      │        │
├──┼────┼────────────┼───┼────┼──────┼────┤
│. │92.11.24│便利票貸（00000000）    │4500  │92.11.24│92.11.24至93│        │
│    │        │                        │      │.31     │.10.30間之不│        │
│    │        │                        │      │        │詳時間      │        │
├──┼────┼────────────┼───┼────┼──────┼────┤
│. │92.11.24│貸款容易繳款輕鬆（233660│4500  │92.11.24│92.11.24至93│        │
│    │        │55）                    │      │.31     │.10.30間之不│        │
│    │        │                        │      │        │詳時間      │        │
├──┼────┼────────────┼───┼────┼──────┼────┤
│. │92.11.25│誠泰銀行（00000000、0961│7000  │92.11.25│92.11.25至93│        │
│    │        │177019）                │      │.24     │.10.30間之不│        │
│    │        │                        │      │        │詳時間      │        │
├──┼────┼────────────┼───┼────┼──────┼────┤
│. │92.11.25│豐群有限公司（0000000000│1000  │92.11.25│92.11.25至93│        │
│    │        │）                      │      │、12.1  │.10.30間之不│        │
│    │        │                        │      │        │詳時間      │        │
├──┼────┼────────────┼───┼────┼──────┼────┤
│. │92.11.26│機械廠（00000000、臺中市│1000  │92.11.26│92.11.26至93│        │
│    │        │豐原區○○路539 巷64號）│      │、12.1-2│.10.30間之不│        │
│    │        │                        │      │        │詳時間      │        │
├──┼────┼────────────┼───┼────┼──────┼────┤
│. │92.12.10│富邦銀行                │8000  │92.12.10│92.12.10至93│        │
│    │        │                        │      │-93.1.9 │.10.30間之不│        │
│    │        │                        │      │        │詳時間      │        │
├──┼────┼────────────┼───┼────┼──────┼────┤
│. │92.12.11│社區春風夢（00000000、臺│1600  │92.12.11│92.12.11至93│        │
│    │        │中市○○區○○路213 巷39│      │-12.21  │.10.30間之不│        │
│    │        │弄2 號）                │      │        │詳時間      │        │
├──┼────┼────────────┼───┼────┼──────┼────┤
│51. │92.12.15│VCD（0000000000）       │3000  │92.12.15│92.12.15至93│        │
│    │        │                        │      │-93.1.14│.10.30間之不│        │
│    │        │                        │      │        │詳時間      │        │
├──┼────┼────────────┼───┼────┼──────┼────┤
│52. │92.12.24│玉山銀行（0000000000、09│10000 │92.12.24│92.12.24至93│        │
│    │        │00000000）              │      │-93.2.10│.10.30間之不│        │
│    │        │                        │      │        │詳時間      │        │
├──┼────┼────────────┼───┼────┼──────┼────┤
│53. │92.12.25│誠泰銀行（00000000）    │7000  │92.12.25│92.12.25至93│        │
│    │        │                        │      │-93.1.30│.10.30間之不│        │
│    │        │                        │      │        │詳時間      │        │
├──┼────┼────────────┼───┼────┼──────┼────┤
│54. │93.1.2  │長廣電器（00000000、臺中│2000  │93.1.2-3│93.01.02至93│        │
│    │        │市○○區○○路836 巷25之│      │、5-8   │.10.30間之不│        │
│    │        │1號）                   │      │        │詳時間      │        │
│    │        │                        │      │        │            │        │
├──┼────┼────────────┼───┼────┼──────┼────┤
│55. │93.1.3  │立即貸（00000000）      │3000  │93.1.3-2│93.01.03至93│        │
│    │        │                        │      │.7      │.10.30間之不│        │
│    │        │                        │      │        │詳時間      │        │
├──┼────┼────────────┼───┼────┼──────┼────┤
│56. │93.1.15 │VCD（0000000000）       │3000  │93.1.15-│93.01.15至93│        │
│    │        │                        │      │2.23    │.10.30間之不│        │
│    │        │                        │      │        │詳時間      │        │
├──┼────┼────────────┼───┼────┼──────┼────┤
│57. │93.1.27 │廣告公司（00000000、臺中│1000  │93.1.27-│93.01.27至93│        │
│    │        │市○○區○○路）        │      │2.26    │.10.30間之不│        │
│    │        │                        │      │        │詳時間      │        │
├──┼────┼────────────┼───┼────┼──────┼────┤
│58. │93.1.27 │機械廠（00000000、臺中市│1000  │93.1.27-│93.01.27至93│        │
│    │        │豐原區○○路539 巷64號）│      │1.31    │.10.30間之不│        │
│    │        │                        │      │        │詳時間      │        │
├──┼────┼────────────┼───┼────┼──────┼────┤
│59. │93.2.2  │富邦銀行（0000000000、09│8000  │93.2.2- │93.02.02至93│        │
│    │        │00000000）              │      │28      │.10.30間之不│        │
│    │        │                        │      │        │詳時間      │        │
├──┼────┼────────────┼───┼────┼──────┼────┤
│60. │93.2.4  │金尼可                  │400   │93.2.4-5│93.02.04至93│        │
│    │        │                        │      │        │.10.30間之不│        │
│    │        │                        │      │        │詳時間      │        │
├──┼────┼────────────┼───┼────┼──────┼────┤
│61. │93.2.6  │利裕工業（00000000、臺中│1000  │93.2.6- │93.02.06至93│        │
│    │        │市○○區○○路69之4 號）│      │12      │.10.30間之不│        │
│    │        │                        │      │        │詳時間      │        │
├──┼────┼────────────┼───┼────┼──────┼────┤
│62. │93.2.9  │VCD（0000000000）       │3000  │93.2.9-3│93.02.09至93│        │
│    │        │                        │      │.8      │.10.30間之不│        │
│    │        │                        │      │        │詳時間      │        │
├──┼────┼────────────┼───┼────┼──────┼────┤
│63. │93.2.9  │立即貸（00000000）      │3000  │93.2.9-3│93.02.09至93│        │
│    │        │                        │      │.8      │.10.30間之不│        │
│    │        │                        │      │        │詳時間      │        │
├──┼────┼────────────┼───┼────┼──────┼────┤
│64. │93.2.12 │玉山銀行（0000000000、09│10000 │93.2.12-│93.02.12至93│        │
│    │        │00000000）              │      │3.27    │.10.30間之不│        │
│    │        │                        │      │        │詳時間      │        │
├──┼────┼────────────┼───┼────┼──────┼────┤
│65. │93.2.14 │社區春風夢（0000000000、│1600  │93.2.14-│93.02.14至93│        │
│    │        │00000000、臺中市豐原區永│      │24      │.10.30間之不│        │
│    │        │康路213 巷39弄2 號）    │      │        │詳時間      │        │
├──┼────┼────────────┼───┼────┼──────┼────┤
│66. │93.2.19 │1-8萬（0000000000）     │4000  │93.2.19-│93.02.19至93│        │
│    │        │                        │      │3.18    │.10.30間之不│        │
│    │        │                        │      │        │詳時間      │        │
├──┼────┼────────────┼───┼────┼──────┼────┤
│67. │93.2.24 │VCD（0000000000）       │3000  │93.2.24-│93.02.24至93│        │
│    │        │                        │      │3.23    │.10.30間之不│        │
│    │        │                        │      │        │詳時間      │        │
├──┼────┼────────────┼───┼────┼──────┼────┤
│68. │93.2.27 │誠泰銀行（0000000000）  │1000  │93.2.27-│93.02.27至93│        │
│    │        │                        │      │3.3     │.10.30間之不│        │
│    │        │                        │      │        │詳時間      │        │
├──┼────┼────────────┼───┼────┼──────┼────┤
│69. │93.3.1  │台新銀行（0000000000、26│8000  │93.3.1- │93.03.01至93│        │
│    │        │520013）                │      │31      │.10.30間之不│        │
│    │        │                        │      │        │詳時間      │        │
├──┼────┼────────────┼───┼────┼──────┼────┤
│70. │93.3.1  │福元借款（0000000000）  │3000  │93..3.1-│93.03.01至93│        │
│    │        │                        │      │31      │.10.30間之不│        │
│    │        │                        │      │        │詳時間      │        │
├──┼────┼────────────┼───┼────┼──────┼────┤
│71. │93.3.3  │辦公職員（00000000、臺中│3000  │93.3.3-4│93.03.03至93│        │
│    │        │市○○區○○路）        │      │.2      │.10.30間之不│        │
│    │        │                        │      │        │詳時間      │        │
├──┼────┼────────────┼───┼────┼──────┼────┤
│72. │93.3.5  │臺中縣社區春（0000000000│2000  │93.3.5、│93.03.05至93│        │
│    │        │）                      │      │10、13、│.10.30間之不│        │
│    │        │                        │      │17、19  │詳時間      │        │
├──┼────┼────────────┼───┼────┼──────┼────┤
│73. │93.3.5  │頂讓泡沫（0000000000、臺│1000  │93.3.5-6│93.03.05至93│        │
│    │        │中市○○區○○路2 之6 號│      │、8-11  │.10.30間之不│        │
│    │        │）                      │      │        │詳時間      │        │
├──┼────┼────────────┼───┼────┼──────┼────┤
│74. │93.3.9  │立即貸（00000000）      │3000  │93.3.9-4│93.03.09至93│        │
│    │        │                        │      │.8      │.10.30間之不│        │
│    │        │                        │      │        │詳時間      │        │
├──┼────┼────────────┼───┼────┼──────┼────┤
│75. │93.3.9  │VCD（0000000000）       │3000  │93.3.9-4│93.03.09至93│        │
│    │        │                        │      │.8      │.10.30間之不│        │
│    │        │                        │      │        │詳時間      │        │
├──┼────┼────────────┼───┼────┼──────┼────┤
│76. │93.3.11 │利裕工業（00000000、臺中│1000  │93.3.11-│93.03.11至93│        │
│    │        │市○○區○○路69之4 號）│      │12、15、│.10.30間之不│        │
│    │        │                        │      │17、19、│詳時間      │        │
│    │        │                        │      │22      │            │        │
├──┼────┼────────────┼───┼────┼──────┼────┤
│77. │93.3.12 │頂讓店面（0000000000）  │3000  │93.3.12-│93.03.12至93│        │
│    │        │                        │      │4.15    │.10.30間之不│        │
│    │        │                        │      │        │詳時間      │        │
├──┼────┼────────────┼───┼────┼──────┼────┤
│78. │93.3.16 │誠徵外包車（00000000、臺│1000  │93.3.16-│93.03.16至93│        │
│    │        │中市大雅區○○○路127 號│      │19、    │.10.30間之不│        │
│    │        │）                      │      │22-23   │詳時間      │        │
├──┼────┼────────────┼───┼────┼──────┼────┤
│79. │93.3.22 │中國信託（0000000000）  │4000  │93.3.22-│93.03.22至93│        │
│    │        │                        │      │4.21    │.10.30間之不│        │
│    │        │                        │      │        │詳時間      │        │
│    │        │                        │      │        │            │        │
├──┼────┼────────────┼───┼────┼──────┼────┤
│80. │93.3.24 │美商公司（00000000）    │2000  │93.3.24-│93.03.24至93│        │
│    │        │                        │      │4.19    │.10.30間之不│        │
│    │        │                        │      │        │詳時間      │        │
├──┼────┼────────────┼───┼────┼──────┼────┤
│81. │93.3.24 │VCD（0000000000）       │3000  │93.3.24-│93.03.24至93│        │
│    │        │                        │      │4.23    │.10.30間之不│        │
│    │        │                        │      │        │詳時間      │        │
├──┼────┼────────────┼───┼────┼──────┼────┤
│82. │93.3.26 │安裝師父（0000000000）  │1000  │93.3.26-│93.03.26至93│        │
│    │        │                        │      │27、    │.10.30間之不│        │
│    │        │                        │      │29-4.1  │詳時間      │        │
├──┼────┼────────────┼───┼────┼──────┼────┤
│83. │93.3.27 │台新銀行（00000000、0952│5800  │93.3.27-│93.03.27至93│        │
│    │        │755774）                │      │4.30    │.10.30間之不│        │
│    │        │                        │      │        │詳時間      │        │
├──┼────┼────────────┼───┼────┼──────┼────┤
│84. │93.4.1  │新光金控（0000000000、臺│3000  │93.4.1、│93.04.01至93│        │
│    │        │中市○○區○○路415 號2 │      │6、9、13│.10.30間之不│        │
│    │        │樓）                    │      │、15、19│詳時間      │        │
│    │        │                        │      │、21、23│            │        │
│    │        │                        │      │、27、30│            │        │
├──┼────┼────────────┼───┼────┼──────┼────┤
│85. │93.4.1  │福元借款（0000000000）  │3000  │93.4.1-4│93.04.01至93│        │
│    │        │                        │      │.30     │.10.30間之不│        │
│    │        │                        │      │        │詳時間      │        │
├──┼────┼────────────┼───┼────┼──────┼────┤
│86. │93.4.2  │麗登男女髮型（00000000臺│1000  │93.4.2-3│93.04.02至93│        │
│    │        │中市○○區○○路2 段229 │      │、5-7   │.10.30間之不│        │
│    │        │號）                    │      │        │詳時間      │        │
├──┼────┼────────────┼───┼────┼──────┼────┤
│87. │93.4.3  │成功在家（0000000000）  │1000  │93.4.3、│93.04.03至93│        │
│    │        │                        │      │5、8、10│.10.30間之不│        │
│    │        │                        │      │、13、15│詳時間      │        │
├──┼────┼────────────┼───┼────┼──────┼────┤
│88. │93.4.8  │利裕工業（00000000、臺中│1000  │93.4.8- │93.04.08至93│        │
│    │        │市○○區○○路69之4 號）│      │10、    │.10.30間之不│        │
│    │        │                        │      │7.6-8   │詳時間      │        │
├──┼────┼────────────┼───┼────┼──────┼────┤
│89. │93.4.9  │企業社（00000000、臺中市│1000  │93.4.9  │93.04.09至93│        │
│    │        │神岡區○○路150 巷119 號│      │        │.10.30間之不│        │
│    │        │）                      │      │        │詳時間      │        │
├──┼────┼────────────┼───┼────┼──────┼────┤
│90. │93.4.10 │立即貸（00000000）      │3000  │93.4.10-│93.04.10至93│        │
│    │        │                        │      │5.9     │.10.30間之不│        │
│    │        │                        │      │        │詳時間      │        │
├──┼────┼────────────┼───┼────┼──────┼────┤
│91. │93.4.14 │誠徵總務助理（00000000、│3000  │93.4.14-│93.04.14至93│        │
│    │        │臺中市○○區○○路）    │      │5.13    │.10.30間之不│        │
│    │        │                        │      │        │詳時間      │        │
├──┼────┼────────────┼───┼────┼──────┼────┤
│92. │93.4.16 │頂讓店面（0000000000）  │3000  │93.4.16-│93.04.16至93│        │
│    │        │                        │      │24、    │.10.30間之不│        │
│    │        │                        │      │5.5-20  │詳時間      │        │
├──┼────┼────────────┼───┼────┼──────┼────┤
│93. │93.4.21 │急徵助理（00000000）    │1000  │93.4.21-│93.04.21至93│        │
│    │        │                        │      │23、    │.10.30間之不│        │
│    │        │                        │      │26-28   │詳時間      │        │
├──┼────┼────────────┼───┼────┼──────┼────┤
│94. │93.4.21 │兼職機會（00000000）    │1000  │93.4.21 │93.04.21至93│        │
│    │        │                        │      │、23-24 │.10.30間之不│        │
│    │        │                        │      │、28、30│詳時間      │        │
├──┼────┼────────────┼───┼────┼──────┼────┤
│95. │93.4.29 │快餐店、00000000、豐原區│1000  │93.4.29-│93.04.29至93│        │
│    │        │新生北路56號            │      │30、    │.10.30間之不│        │
│    │        │                        │      │5.3-6   │詳時間      │        │
├──┼────┼────────────┼───┼────┼──────┼────┤
│96. │93.4.30 │助理（00000000）        │3000  │93.4.30-│93.04.30至93│        │
│    │        │                        │      │5.31    │.10.30間之不│        │
│    │        │                        │      │        │詳時間      │        │
├──┼────┼────────────┼───┼────┼──────┼────┤
│97. │93.5.5  │社區春風夢（0000000000）│1600  │93.5.5  │93.05.05至93│        │
│    │        │                        │      │        │.10.30間之不│        │
│    │        │                        │      │        │詳時間      │        │
├──┼────┼────────────┼───┼────┼──────┼────┤
│98. │93.5.12 │婦女集資（00000000）    │8000  │93.5.12-│93.05.12至93│        │
│    │        │                        │      │6.11    │.10.30間之不│        │
│    │        │                        │      │        │詳時間      │        │
├──┼────┼────────────┼───┼────┼──────┼────┤
│99. │93.5.15 │麗登男女髮型（00000000臺│1000  │93.5.15 │93.05.15至93│        │
│    │        │中市○○區○○路2 段229 │      │、17、19│.10.30間之不│        │
│    │        │號）                    │      │、21、24│詳時間      │        │
│    │        │                        │      │、26    │            │        │
├──┼────┼────────────┼───┼────┼──────┼────┤
│100.│93.6.1  │預借現金（00000000）    │5000  │93.6.1- │93.06.01至93│        │
│    │        │                        │      │30      │.10.30間之不│        │
│    │        │                        │      │        │詳時間      │        │
├──┼────┼────────────┼───┼────┼──────┼────┤
│101.│93.6.3  │晉岱工業（00000000、臺中│1000  │93.6.3-5│93.06.03至93│        │
│    │        │市○○區○○路756 之1 號│      │、7-8   │.10.30間之不│        │
│    │        │）                      │      │        │詳時間      │        │
├──┼────┼────────────┼───┼────┼──────┼────┤
│102.│93.6.19 │便當社（00000000、臺中市│1000  │93.6.19 │93.06.19至93│        │
│    │        │神岡區○○路98巷12號）  │      │、24、  │.10.30間之不│        │
│    │        │                        │      │7.14、16│詳時間      │        │
│    │        │                        │      │、8.19、│            │        │
│    │        │                        │      │11.9    │            │        │
├──┼────┼────────────┼───┼────┼──────┼────┤
│103.│93.7.1  │預借現金（00000000）    │5000  │93.7.1- │93.07.01至93│        │
│    │        │                        │      │31      │.10.30間之不│        │
│    │        │                        │      │        │詳時間      │        │
├──┼────┼────────────┼───┼────┼──────┼────┤
│104.│93.7.6  │新光金控（0000000000、臺│3000  │93.7.6、│93.07.06至93│        │
│    │        │中市○○區○○路415 號2 │      │8、10、 │.10.30間之不│        │
│    │        │樓）                    │      │12、14、│詳時間      │        │
│    │        │                        │      │16、20、│            │        │
│    │        │                        │      │24、27、│            │        │
│    │        │                        │      │30、8.3 │            │        │
│    │        │                        │      │、5、9、│            │        │
│    │        │                        │      │11、14、│            │        │
│    │        │                        │      │17、20、│            │        │
│    │        │                        │      │24、27、│            │        │
│    │        │                        │      │31、9.3 │            │        │
│    │        │                        │      │、7、10 │            │        │
│    │        │                        │      │、13、17│            │        │
│    │        │                        │      │、20、23│            │        │
│    │        │                        │      │、25、27│            │        │
│    │        │                        │      │、30    │            │        │
├──┼────┼────────────┼───┼────┼──────┼────┤
│105.│93.7.13 │您想找工作嗎（00000000）│2000  │93.7.13-│93.07.13至93│        │
│    │        │                        │      │17、19  │.10.30間之不│        │
│    │        │                        │      │        │詳時間      │        │
├──┼────┼────────────┼───┼────┼──────┼────┤
│106.│93.7.22 │美容工作室（00000000）  │1000  │93.7.22-│93.07.22至93│        │
│    │        │                        │      │23、    │.10.30間之不│        │
│    │        │                        │      │26-29   │詳時間      │        │
├──┼────┼────────────┼───┼────┼──────┼────┤
│107.│93.7.23 │信府不動產（00000000）  │7000  │93.7.23-│93.07.23至93│        │
│    │        │                        │      │24、    │.10.30間之不│        │
│    │        │                        │      │26-31、 │詳時間      │        │
│    │        │                        │      │8.2-3、7│            │        │
│    │        │                        │      │、9-14、│            │        │
│    │        │                        │      │16-18、 │            │        │
│    │        │                        │      │9.2-4、 │            │        │
│    │        │                        │      │6-11、13│            │        │
├──┼────┼────────────┼───┼────┼──────┼────┤
│108.│93.8.2  │預借現金（00000000）    │5000  │93.8.2- │93.08.02至93│        │
│    │        │                        │      │31      │.10.30間之不│        │
│    │        │                        │      │        │詳時間      │        │
├──┼────┼────────────┼───┼────┼──────┼────┤
│109.│93.8.2  │美容工作室（00000000、臺│1000  │93.8.2-6│93.08.02至93│        │
│    │        │中市○○區○○路2 段213 │      │、9     │.10.30間之不│        │
│    │        │號）                    │      │        │詳時間      │        │
├──┼────┼────────────┼───┼────┼──────┼────┤
│110.│93.8.17 │大新工業（00000000、臺中│1000  │93.8.17-│93.08.17至93│        │
│    │        │市○○區○○路2 段272 巷│      │19、    │.10.30間之不│        │
│    │        │68 號）                 │      │11.16-18│詳時間      │        │
├──┼────┼────────────┼───┼────┼──────┼────┤
│111.│93.8.18 │專辦（0000000000）      │2000  │93.8.18-│93.08.18至93│        │
│    │        │                        │      │31      │.10.30間之不│        │
│    │        │                        │      │        │詳時間      │        │
├──┼────┼────────────┼───┼────┼──────┼────┤
│112.│93.8.28 │艾曼尼（00000000）      │2000  │93.8.28 │93.08.28至93│        │
│    │        │                        │      │、30-9.2│.10.30間之不│        │
│    │        │                        │      │        │詳時間      │        │
├──┼────┼────────────┼───┼────┼──────┼────┤
│113.│93.8.28 │閎緯公司（00000000、臺中│1000  │93.8.28 │93.08.28至93│        │
│    │        │市○○區○○路211 號）  │      │、9.3、6│.10.30間之不│        │
│    │        │                        │      │、8-10  │詳時間      │        │
├──┼────┼────────────┼───┼────┼──────┼────┤
│114.│93.8.30 │美容健康加盟（00000000、│1000  │93.8.30-│93.08.30至93│        │
│    │        │臺中市○○區○○路12號）│      │9.4     │.10.30間之不│        │
│    │        │                        │      │        │詳時間      │        │
├──┼────┼────────────┼───┼────┼──────┼────┤
│115.│93.9.1  │預借現金（00000000）    │5000  │93.9.1- │93.09.01至93│        │
│    │        │                        │      │30      │.10.30間之不│        │
│    │        │                        │      │        │詳時間      │        │
├──┼────┼────────────┼───┼────┼──────┼────┤
│116.│93.9.2  │頑皮一族（00000000）    │3000  │93.9.2- │93.09.02至93│        │
│    │        │                        │      │10.1    │.10.30間之不│        │
│    │        │                        │      │        │詳時間      │        │
├──┼────┼────────────┼───┼────┼──────┼────┤
│117.│93.9.3  │晉岱工業（00000000、臺中│1000  │93.9.3-8│93.09.03至93│        │
│    │        │市○○區○○路756 之1 號│      │        │.10.30間之不│        │
│    │        │）                      │      │        │詳時間      │        │
├──┼────┼────────────┼───┼────┼──────┼────┤
│118.│93.9.8  │中國信託（0000000000）  │3000  │93.9.8- │93.09.08至93│        │
│    │        │                        │      │10.7    │.10.30間之不│        │
│    │        │                        │      │        │詳時間      │        │
├──┼────┼────────────┼───┼────┼──────┼────┤
│119.│93.9.9  │誠泰銀行（0000000000）  │3000  │93.9.9- │93.09.09至93│        │
│    │        │                        │      │10.8    │.10.30間之不│        │
│    │        │                        │      │        │詳時間      │        │
├──┼────┼────────────┼───┼────┼──────┼────┤
│120.│93.9.9  │達喨（00000000、臺中市豐│1000  │93.9.9、│93.09.09至93│        │
│    │        │原區○○街92巷28弄5 之14│      │14-17、 │.10.30間之不│        │
│    │        │號）                    │      │21      │詳時間      │        │
├──┼────┼────────────┼───┼────┼──────┼────┤
│121.│93.9.18 │弘爺早餐（0000000000、臺│1000  │93.9.18 │93.09.18至93│        │
│    │        │中市○○區○○路253 號）│      │、20-24 │.10.30間之不│        │
│    │        │                        │      │        │詳時間      │        │
├──┼────┼────────────┼───┼────┼──────┼────┤
│122.│93.9.29 │東欣（00000000、臺中市神│2000  │93.9.29-│93.09.29至93│        │
│    │        │岡區○○路25之8 號）    │      │10.12   │.10.30間之不│        │
│    │        │                        │      │        │詳時間      │        │
├──┼────┼────────────┼───┼────┼──────┼────┤
│123.│93.10.1 │上揚（00000000）        │5000  │93.10.1-│93.10.01至93│        │
│    │        │                        │      │10.30   │.10.30間之不│        │
│    │        │                        │      │        │詳時間      │        │
│    │        │                        │      │        │            │        │
├──┼────┼────────────┼───┼────┼──────┼────┤
│124.│93.10.2 │預借現金（0000000000）  │4000  │93.10.2-│93.10.02至93│        │
│    │        │                        │      │11.1    │.10.30間之不│        │
│    │        │                        │      │        │詳時間      │        │
├──┼────┼────────────┼───┼────┼──────┼────┤
│125.│93.10.8 │預借現金（00000000）    │3000  │93.10.8-│93.10.08至93│        │
│    │        │                        │      │11.7    │.10.30間之不│        │
│    │        │                        │      │        │詳時間      │        │
├──┼────┼────────────┼───┼────┼──────┼────┤
│126.│93.10.19│美容工作室（00000000、臺│1000  │93.10.19│93.10.19至93│        │
│    │        │中市○○區○○路2 段213 │      │-25     │.10.30間之不│        │
│    │        │號）                    │      │        │詳時間      │        │
├──┼────┼────────────┼───┼────┼──────┼────┤
│127.│93.11.8 │預借現金（00000000）    │3000  │93.11.8-│93.11.08至93│        │
│    │        │                        │      │12.7    │.10.30間之不│        │
│    │        │                        │      │        │詳時間      │        │
├──┼────┼────────────┼───┼────┼──────┼────┤
├──┼────┼────────────┼───┼────┼──────┼────┤
│128.│93.5.6  │高勝不動產（00000000）  │4000  │93.5.6- │93.05.06至93│        │
│    │        │                        │      │6.5     │.10.30間之不│        │
│    │        │                        │      │        │詳時間      │        │
├──┼────┼────────────┼───┼────┼──────┼────┤
│129.│93.5.12 │婦女集資（00000000）    │8000  │93.5.12-│93.05.12至93│        │
│    │        │                        │      │6.11    │.10.30間之不│        │
│    │        │                        │      │        │詳時間      │        │
├──┼────┼────────────┼───┼────┼──────┼────┤
│130.│93.5.15 │永大清潔（0000000000、臺│1000  │9.5.15  │93.05.15至93│        │
│    │        │中市○○區○○路4 段29號│      │、17、  │.10.30間之不│        │
│    │        │）                      │      │19-21   │詳時間      │        │
├──┼────┼────────────┼───┼────┼──────┼────┤
│131.│93.5.20 │支票換現金（0000000000）│5000  │93.5.20-│93.05.20至93│        │
│    │        │                        │      │8.26    │.10.30間之不│        │
│    │        │                        │      │        │詳時間      │        │
├──┼────┼────────────┼───┼────┼──────┼────┤
│132.│93.5.20 │真的沒人借（0000000000）│5000  │93.5.20-│93.05.20至93│        │
│    │        │                        │      │8.2     │.10.30間之不│        │
│    │        │                        │      │        │詳時間      │        │
├──┼────┼────────────┼───┼────┼──────┼────┤
│133.│93.5.20 │急用金（0000000000）    │5000  │93.5.20-│93.05.20至93│        │
│    │        │                        │      │、7-8   │.10.30間之不│        │
│    │        │                        │      │        │詳時間      │        │
├──┼────┼────────────┼───┼────┼──────┼────┤
│134.│93.6.3  │臺中工業區（00000000）  │3000  │93.6.3-7│93.06.03至93│        │
│    │        │                        │      │.2      │.10.30間之不│        │
│    │        │                        │      │        │詳時間      │        │
├──┼────┼────────────┼───┼────┼──────┼────┤
│135.│93.6.12 │日光照檳榔（00000000）  │3500  │93.6.12-│93.06.12至93│        │
│    │        │                        │      │7.16    │.10.30間之詳│        │
│    │        │                        │      │        │時間        │        │
├──┼────┼────────────┼───┼────┼──────┼────┤
│136.│93.7.1  │永大清潔（000000000 、臺│1000  │93.7.1-3│93.07.01至93│        │
│    │        │中市○○區○○路29號）  │      │、5-7   │.10.30間之不│        │
│    │        │                        │      │        │詳時間      │        │
├──┼────┼────────────┼───┼────┼──────┼────┤
│137.│93.7.1  │三代同償（0000000000）  │3000  │93.7.1- │93.07.01至93│        │
│    │        │                        │      │31      │.10.30間之不│        │
│    │        │                        │      │        │詳時間      │        │
├──┼────┼────────────┼───┼────┼──────┼────┤
│138.│93.7.7  │誠泰銀行（0000000000）  │3500  │93.7.7-8│93.07.07至93│        │
│    │        │                        │      │.6      │.10.30間之不│        │
│    │        │                        │      │        │詳時間      │        │
├──┼────┼────────────┼───┼────┼──────┼────┤
│139.│93.7.15 │越南機電（00000000、臺中│2800  │93.7.15-│93.07.15至93│        │
│    │        │市○○區○○路3 段62號）│      │17、    │.10.30間之不│        │
│    │        │                        │      │19-20   │詳時間      │        │
├──┼────┼────────────┼───┼────┼──────┼────┤
│140.│93.8.2  │預借現金（00000000）    │3000  │93.8.2- │93.08.02至93│        │
│    │        │                        │      │31      │.10.30間之不│        │
│    │        │                        │      │        │詳時間      │        │
│    │        │                        │      │        │            │        │
├──┼────┼────────────┼───┼────┼──────┼────┤
│141.│93.8.2  │小額借貸（0000000000）  │3000  │93.8.2- │93.08.02至93│        │
│    │        │                        │      │31      │.10.30間之不│        │
│    │        │                        │      │        │詳時間      │        │
├──┼────┼────────────┼───┼────┼──────┼────┤
│142.│93.8.3  │紅螞蟻歡唱（00000000）  │1000  │93.8.3-7│93.08.03至93│        │
│    │        │                        │      │        │.10.30間之不│        │
│    │        │                        │      │        │詳時間      │        │
├──┼────┼────────────┼───┼────┼──────┼────┤
│143.│93.8.5  │順發工程行（0000000000）│1000  │93.8.5-7│93.08.05至93│        │
│    │        │                        │      │、9-10  │.10.30間之不│        │
│    │        │                        │      │        │詳時間      │        │
├──┼────┼────────────┼───┼────┼──────┼────┤
│144.│93.8.5  │尚霖雞行（0000000000）  │1000  │93.8.5-7│93.08.05至93│        │
│    │        │                        │      │、9-10  │.10.30間之不│        │
│    │        │                        │      │        │詳時間      │        │
├──┼────┼────────────┼───┼────┼──────┼────┤
│145.│93.8.14 │越南機電（00000000、臺中│2800  │93.8.14-│93.08.14至93│        │
│    │        │市○○區○○路3 段62號）│      │9.10    │.10.30間之不│        │
│    │        │                        │      │        │詳時間      │        │
├──┼────┼────────────┼───┼────┼──────┼────┤
│146.│93.8.16 │高林不動產（0000000000、│4000  │93.8.16-│93.08.16至93│        │
│    │        │臺中市○○區○○街21號）│      │9.15    │.10.30間之不│        │
│    │        │                        │      │        │詳時間      │        │
├──┼────┼────────────┼───┼────┼──────┼────┤
│147.│93.8.24 │元塑塑膠（00000000、臺中│1000  │93.9.24-│93.08.24至93│        │
│    │        │市○○區○○路7 之8 號）│      │27、    │.10.30間之不│        │
│    │        │                        │      │30-9.1  │詳時間      │        │
├──┼────┼────────────┼───┼────┼──────┼────┤
│148.│93.8.24 │美容師（0000000000、雲林│1000  │93.8.24-│93.08.24至93│        │
│    │        │縣林內鄉○○路○ 段50號）│      │28、30、│.10.30間之不│        │
│    │        │                        │      │9.      │詳時間      │        │
├──┼────┼────────────┼───┼────┼──────┼────┤
│149.│93.9.1  │預借現金（00000000）    │3000  │93.9.1- │93.09.01至93│        │
│    │        │                        │      │30      │.10.30間之不│        │
│    │        │                        │      │        │詳時間      │        │
├──┼────┼────────────┼───┼────┼──────┼────┤
│150.│93.9.2  │元塑塑膠（00000000、臺中│1000  │93.9.2-4│93.09.02至93│        │
│    │        │市○○區○○路7 之8 號）│      │、6-8   │.10.30間之不│        │
│    │        │                        │      │        │詳時間      │        │
├──┼────┼────────────┼───┼────┼──────┼────┤
│151.│93.9.3  │原晨工業（00000000）    │1000  │93.9.3-4│93.09.03至93│        │
│    │        │                        │      │、6-8   │.10.30間之不│        │
│    │        │                        │      │        │詳時間      │        │
├──┼────┼────────────┼───┼────┼──────┼────┤
│152.│93.9.6  │國瑜（00000000、臺中市大│1000  │93.9.6- │93.09.06至93│        │
│    │        │雅區○○路○ 段12號）    │      │10、13  │.10.30間之不│        │
│    │        │                        │      │        │詳時間      │        │
│    │        │                        │      │        │            │        │
│    │        │                        │      │        │            │        │
├──┼────┼────────────┼───┼────┼──────┼────┤
│153.│93.9.15 │國瑜（00000000、臺中市大│1000  │93.9.15-│93.09.15至93│        │
│    │        │雅區○○路○ 段12號）    │      │18、    │.10.30間之不│        │
│    │        │                        │      │20-21   │詳時間      │        │
├──┼────┼────────────┼───┼────┼──────┼────┤
│154.│93.9.16 │汽車材料行（00000000、臺│1000  │93.9.16-│93.09.16至93│        │
│    │        │中市大雅區○○○路569 號│      │18、    │.10.30間之不│        │
│    │        │）                      │      │20-22   │詳時間      │        │
├──┼────┼────────────┼───┼────┼──────┼────┤
│155.│93.9.16 │原晨工業（00000000）    │1000  │93.9.16 │93.09.16至93│        │
│    │        │                        │      │、18、20│.10.30間之不│        │
│    │        │                        │      │、22、24│詳時間      │        │
├──┼────┼────────────┼───┼────┼──────┼────┤
│156.│93.9.23 │台新銀行（0000000000）  │3000  │93.9.23-│93.09.23至93│        │
│    │        │                        │      │10.22   │.10.30間之不│        │
│    │        │                        │      │        │詳時間      │        │
├──┼────┼────────────┼───┼────┼──────┼────┤
│157.│93.10.1 │預借現金（00000000）    │3000  │93.10.1-│93.10.01至93│        │
│    │        │                        │      │30      │.10.30間之不│        │
│    │        │                        │      │        │詳時間      │        │
├──┼────┼────────────┼───┼────┼──────┼────┤
│158.│93.10.4 │大榮貨運（0000000000、臺│2000  │93.10.4-│93.10.04至93│        │
│    │        │中市○○區○○路1 段195 │      │5、22、 │.10.30間之不│        │
│    │        │之3 號）                │      │26、27、│詳時間      │        │
│    │        │                        │      │11.1    │            │        │
├──┼────┼────────────┼───┼────┼──────┼────┤
│159.│93.10.6 │新竹貨運（0000000000）  │1000  │92.10.6-│93.10.06至93│        │
│    │        │                        │      │7、25、 │.10.30間之不│        │
│    │        │                        │      │28-29、 │詳時間      │        │
│    │        │                        │      │11.2    │            │        │
├──┼────┼────────────┼───┼────┼──────┼────┤
│160.│93.10.6 │台塑石油（00000000）    │1000  │93.10.6-│93.10.06至93│        │
│    │        │                        │      │9、11-12│.10.30間之不│        │
│    │        │                        │      │        │詳時間      │        │
├──┼────┼────────────┼───┼────┼──────┼────┤
│161.│93.10.12│聯邦銀行（0000000000）  │3000  │93.10.12│93.10.12至93│        │
│    │        │                        │      │-11.11  │.10.30間之不│        │
│    │        │                        │      │        │詳時間      │        │
├──┼────┼────────────┼───┼────┼──────┼────┤
│162.│93.10.12│萬泰銀行（0000000000）  │3000  │93.10.12│93.10.12至93│        │
│    │        │                        │      │-11.11  │.10.30間之不│        │
│    │        │                        │      │        │詳時間      │        │
├──┼────┼────────────┼───┼────┼──────┼────┤
│163.│93.10.16│勁豐檳榔（0000000000、臺│1000  │93.10.16│93.10.16至93│        │
│    │        │中市○○區○○路1 段51號│      │、18-22 │.10.30間之不│        │
│    │        │）                      │      │        │詳時間      │        │
├──┼────┼────────────┼───┼────┼──────┼────┤
│164.│93.10.26│京典不動產（00000000、臺│4000  │93.10.26│93.10.26至93│        │
│    │        │中市○○區○○路408 號）│      │-11.25  │.10.30間之不│        │
│    │        │                        │      │        │詳時間      │        │
└──┴────┴────────────┴───┴────┴──────┴────┘